# 同一控制下业务合并陈老师

提问人：lyl4150 时间：2012-06-03 23:39:09
个人看法： 1.A、B公司均由同一个人控制，故应按同一控制下的合并处理，没有单独文件，准则中可以找到依据。 2.与净资产的差异计入资本公积。 3.我认为与作价的差异暂时不会涉及所得税，只时计税成本问题。另外，注意这笔关联交易的公允性对税务的影响

回答人：chenyiwei
1 、 2 、基本赞同。 3 、要关注 59 号文对资产收购的税务处理规定，帐面价值和计税基础之间的差额需确认递延所得税资产或负债。

提问人：liufengwen 时间：2012-09-19 21:27:13
A公司在编制 11 年单体报表时，是否需要对期初数进行追溯调整？B公司在合并日应如何进行账务处理？

回答人：chenyiwei
单体报表中不需要就同一控制下业务合并事项进行追溯调整。被合并方的资产、负债和损益自合并日起纳入合并方财务报表。